Inventaris van het archief van de Eerste Kamer der Staten-Generaal, (1913) 1945-2000 (2005)
Nationaal Archief, Den Haag
- Stukken geordend naar hun formele kenmerken, 1.
  - Ingekomen bescheiden en overgelegde stukken, 1.4
    - Ingezonden en overgelegde stukken, 1945-2004; 448-1215, 1902-3652; 2488 pakken en 1 omslag
      - 1967-1968, 30296-30333, 629
      - 1967-1968, 30334-30347, 630
      - 1967-1968, 30348-30431, 631
      - 1968-1969, 30437-30518, 632
      - 1968-1969, 30521-30587, 633
      - 1968-1969, 30604-30677, 634
      - 1968-1969, 30697, 635
        Nummer 30697 in inventarisnrs. 635-641 zijn jaarverslagen van gesubsidieerde instellingen die niet nader zijn onder te verdelen.
      - 1968-1969, 30697, 636
      - 1968-1969, 30697, 637
      - 1968-1969, 30697, 638
      - 1968-1969, 30697, 639
      - 1968-1969, 30697, 640
      - 1968-1969, 30697, 641
      - 1968-1969, 30702-30758, 642
      - 1968-1969, 30765-30924, 643
      - 1968-1969, 30926, 644
        Nummer 30926 in inventarisnrs. 644-647 zijn petities inzake verhoging defensie uitgaven.
      - 1968-1969, 30926, 645
      - 1968-1969, 30926, 646
      - 1968-1969, 30926, 647
      - 1968-1969, 30933-31008, 648
      - 1968-1969, 31012-31090, 649
      - 1968-1969, 31103-31142, 650
      - 1968-1969, 31144-31184, 651
      - 1968-1969, 31185-31275, 652
      - 1968-1969, 31277-31343, 653
      - 1968-1969, 31344-31413, 654
      - 1968-1969, 31426-31508, 655
      - 1968-1969, 31512-31578, 656
      - 1968-1969, 31583a-c, 657
      - 1968-1969, 31583d-e, 658
      - 1968-1969, 31585-31714, 659
      - 1968-1969, 31715-31840, 660
      - 1968-1969, 31844-31900, 661
      - 1968-1969, 31901-31982, 662
      - 1968-1969, 31987-32050, 663
      - 1968-1969, 32051-32122, 664
      - 1968-1969, 32134-32204, 665
      - 1968-1969, 32205-32214, 666
      - 1969-1970, 32222-32301, 667
      - 1969-1970, 32303-32459, 668
      - 1969-1970, 32462-32555, 669
      - 1969-1970, 32558-32678, 670
      - 1969-1970, 32682-32756, 671
      - 1969-1970, 32757-32827, 672
      - 1969-1970, 32830-33009, 673
      - 1969-1970, 33010-33132, 674
      - 1969-1970, 33133-33209, 675
      - 1969-1970, 33217, 676
        Nummer 33217 in inventarisnrs. 676-686 zijn jaarverslagen van gesubsidieerde instellingen die niet nader zijn onder te verdelen.
      - 1969-1970, 33217, 677
      - 1969-1970, 33217, 678
      - 1969-1970, 33217, 679
      - 1969-1970, 33217, 680
      - 1969-1970, 33217, 681
      - 1969-1970, 33217, 682
      - 1969-1970, 33217, 683
      - 1969-1970, 33217, 684
      - 1969-1970, 33217, 685
      - 1969-1970, 33217, 686
      - 1969-1970, 33222-33377, 687
      - 1969-1970, 33385-33553, 688
      - 1969-1970, 33568-33798, 689
      - 1969-1970, 33800-33872, 690
      - 1969-1970, 33873-33938, 691
        Nummer 33938 in inventarisnrs. 691-694 zijn jaarverslagen van gesubsidieerde instellingen die niet nader zijn onder te verdelen.
      - 1969-1970, 33938, 692
      - 1969-1970, 33938, 693
      - 1969-1970, 33938, 694
      - 1969-1970, 33959-34014, 695
      - 1969-1970, 34015-34098, 696
      - 1970-1971, 34101-34246, 697
      - 1970-1971, 34247-34323, 698
      - 1970-1971, 34332-34437, 699
      - 1970-1971, 34438-34497, 700
      - 1970-1971, 34498-34571, 701
      - 1970-1971, 34573-34639, 702
      - 1970-1971, 34641-34670, 703
      - 1970-1971, 34672a-e, 704
      - 1970-1971, 34672f-m, 705
      - 1970-1971, 34675-34807, 706
      - 1970-1971, 34809-34863, 707
      - 1970-1971, 34869-34919, 708
      - 1970-1971, 34937-34956, 709
      - 1970-1971, 34958-35099, 710
      - 1970-1971, 35084, 711
        Nummer 35084 in inventarisnrs. 711-716 zijn jaarverslagen van gesubsidieerde instellingen die niet nader zijn onder te verdelen.
      - 1970-1971, 35084, 712
      - 1970-1971, 35084, 713
      - 1970-1971, 35084, 714
      - 1970-1971, 35084, 715
      - 1970-1971, 35084, 716
      - 1970-1971, 35101-35163, 717
      - 1970-1971, 35164-35187, 718
      - 1970-1971, 35192-35397, 719
      - 1970-1971, 35398-35475, 720
      - 1970-1971, 35511-35569, 721
      - 1970-1971, 35581, 15 mei 1970 - 14 aug. 1970, 722
      - 1970-1971, 35581, 25 aug. 1970 - 14 sep. 1970, 723
      - 1970-1971, 35581, 15 sep. 1970 - 6 nov. 1970, 724
      - 1970-1971, 35581, 19 nov. 1970 - 2 apr. 1971, 725
      - 1970-1971, 35598-35748, 726
      - 1970-1971, 35760-35906, 727
      - 1970-1971, 35907-35978, 728
      - 1970-1971, 35979-36080, 729
      - 1970-1971, 36082-36125, 730
        Nummer 36125 in inventarisnrs. 730-733 zijn jaarverslagen van gesubsidieerde instellingen die niet nader zijn onder te verdelen.
      - 1970-1971, 36125, 731
      - 1970-1971, 36125, 732
      - 1970-1971, 36125, 733
      - 1970-1971, 36129-36245, 734
      - 1970-1971, 36248-36327, 735
      - 1970-1971, 36328-36435, 736
      - 1971-1972, 37019-37093, 737
      - 1971-1972, 37120-37192, 738
      - 1971-1972, 37208-37317, 739
      - 1971-1972, 37335-37367, 740
        Nummer 37367 in inventarisnrs. 740-743 zijn jaarverslagen van gesubsidieerde instellingen die niet nader zijn onder te verdelen.
      - 1971-1972, 37367, 741
      - 1971-1972, 37367, 742
      - 1971-1972, 37367-37425, 743
      - 1971-1972, 37447-37511, 744
      - 1971-1972, 37512-37568, 745
      - 1971-1972, 37573-37629, 746
      - 1971-1972, 37640-37697, 747
      - 1971-1972, 37722-37755, 748
      - 1971-1972, 37761-37947, 749
      - 1971-1972, 37967, 750
      - 1971-1972, 37979-38067, 751
      - 1971-1972, 38068-38104, 752
        Nummer 38104 in inventarisnrs. 752-753 zijn jaarverslagen van gesubsidieerde instellingen die niet nader zijn onder te verdelen.
      - 1971-1972, 38104-38110, 753
      - 1971-1972, 38111-38218, 754
      - 1971-1972, 38219-38298, 755
      - 1971-1972, 38309-38400, 756
      - 1971-1972, 38407-38454, 757
      - 1971-1972, 38486-38543, 758
      - 1971-1972, 38554-38660, 759
      - 1971-1972, 38697-38864, 760
      - 1971-1972, 38905, 761
        Nummer 38905 in inventarisnrs. 761-764 zijn jaarverslagen van gesubsidieerde instellingen die niet nader zijn onder te verdelen
      - 1971-1972, 38905, 762
      - 1971-1972, 38905, 763
      - 1971-1972, 38905-38940, 764
      - 1972-1973, 38983-39026, 765
      - 1972-1973, 39051-39206, 766
      - 1972-1973, 39211-39285, 767
      - 1972-1973, 39294-39392, 768
      - 1972-1973, 39398-39416, 769
        Nummer 39416 in inventarisnrs. 769-772 zijn jaarverslagen van gesubsidieerde instellingen die niet nader zijn onder te verdelen.
      - 1972-1973, 39416, 770
      - 1972-1973, 39416, 771
      - 1972-1973, 39416-39543, 772
      - 1972-1973, 39549-39686, 773
      - 1972-1973, 39689-39742, 774
      - 1972-1973, 39748-38864, 775
      - 1972-1973, 39867-39966, 776
      - 1972-1973, 39987a-40091, 777
      - 1972-1973, 40108-40216, 778
      - 1972-1973, 40233-40264, 779
      - 1973-1974, 40268-40281, 780
      - 1973-1974, 40283-40297, 781
      - 1973-1974, 40300-40340, 782
      - 1973-1974, 40341-40415, 783
      - 1973-1974, 40416-40513, 784
      - 1973-1974, 40521-40586, 785
      - 1973-1974, 40590-40644, 786
      - 1973-1974, 40648-40780, 787
      - 1973-1974, 40784-40948, 788
      - 1973-1974, 40960-50018, 789
      - 1973-1974, 50019-50039, 790
        Nummer 50039 in inventarisnrs. 790-792 zijn jaarverslagen van gesubsidieerde instellingen die niet nader zijn onder te verdelen.
      - 1973-1974, 50039, 791
      - 1973-1974, 50039-50065, 792
      - 1973-1974, 50068-50186, 793
      - 1973-1974, 50204-50293, 794
      - 1973-1974, 50302-50437, 795
      - 1973-1974, 50439-50515, 796
      - 1973-1974, 50516, 28 aug. 1973 - 27 sep. 1973, 797
      - 1973-1974, 50516, 28 sep. 1973 - 8 nov. 1973, 798
      - 1973-1974, 50516, 9 nov. 1973 - 29 mrt. 1974, 799
      - 1973-1974, 50527-50534, 800
      - 1973-1974, 50538-50603, 801
      - 1973-1974, 50614-50658, 802
      - 1973-1974, 50663-50777, 803
      - 1973-1974, 50778-50819, 804
        Nummer 50819 in inventarisnrs. 804-806 zijn jaarverslagen van gesubsidieerde instellingen die niet nader zijn onder te verdelen.
      - 1973-1974, 50819, 805
      - 1973-1974, 50819-50822, 806
      - 1973-1974, 50827-50895, 807
      - 1973-1974, 50903-50998, 808
      - 1973-1974, 51006-51059, 809
      - 1973-1974, 51062-51097, 810
      - 1973-1974, 51104-51190, 811
      - 1973-1974, 51207-51258, 812
      - 1973-1974, 51259-51319, 813
      - 1974-1975, 51337-51429, 814
      - 1974-1975, 51430-51464, 815
      - 1974-1975, 51467-51490, 816
        Nummer 51490 in inventarisnrs. 816-817 zijn jaarverslagen van gesubsidieerde instellingen die niet nader zijn onder te verdelen.
      - 1974-1975, 51490-51496, 817
      - 1974-1975, 51508-51585, 818
      - 1974-1975, 51606-51659, 819
      - 1974-1975, 51661-51718, 820
      - 1974-1975, 51721-51774, 821
      - 1974-1975, 51778-51846, 822
        Nummer 51846 in inventarisnrs. 822-825 zijn jaarverslagen van gesubsidieerde instellingen die niet nader zijn onder te verdelen.
      - 1974-1975, 51846, 823
      - 1974-1975, 51846, 824
      - 1974-1975, 51846-51884, 825
      - 1974-1975, 51885-51952, 826
      - 1974-1975, 51961-51974, 28 feb. 1974, 827
      - 1974-1975, 51974, 1 mrt. 1974 - 24 apr. 1974, 828
      - 1974-1975, 51974, 2 mei 1974 -52089, 829
      - 1974-1975, 52090-52134, 830
      - 1974-1975, 52150, 831
      - 1974-1975, 52158-52219, 832
      - 1974-1975, 52221, 833
      - 1974-1975, 52229-52295, 834
      - 1974-1975, 52305-52374, 835
      - 1974-1975, 52389-52488, 836
      - 1974-1975, 52494-52643, 837
      - 1974-1975, 52644-52660, 838
        Nummer 52660 in inventarisnrs. 838-839 zijn jaarverslagen van gesubsidieerde instellingen die niet nader zijn onder te verdelen.
      - 1974-1975, 52660-52687, 839
      - 1974-1975, 52691-52730, 840
      - 1974-1975, 52731-52799, 841
      - 1974-1975, 52800-52975, 842
      - 1974-1975, 52978-53074, 843
      - 1974-1975, 53088-53113, 844
      - 1974-1975, 53114-53131, 845
      - 1974-1975, 53133-53172, 846
      - 1974-1975, 53177-53198a, 847
      - 1974-1975, 53206-53275, 848
      - 1974-1975, 53281-53349, 849
      - 1974-1975, 53359-53427, 850
      - 1974-1975, 53430-53577, 851
      - 1975-1976, 53582, 852
        Nummer 53582 in inventarisnrs. 852-854 zijn jaarverslagen van gesubsidieerde instellingen die niet nader zijn onder te verdelen.
      - 1975-1976, 53582, 853
      - 1975-1976, 53582-53629, 854
      - 1975-1976, 53642-53672, 855
      - 1975-1976, 53682, 856
      - 1975-1976, 53685-53880, 857
      - 1975-1976, 53891-54024, 858
      - 1975-1976, 54025-54153, 859
      - 1975-1976, 54154-54239, 860
      - 1975-1976, 54251-54305, 861
      - 1975-1976, 54306-54392, 862
      - 1975-1976, 54393-54435, 863
      - 1975-1976, 54436-54478, 864
      - 1975-1976, 54479-54563, 865
      - 1975-1976, 54566-54650, 866
      - 1975-1976, 54664-54772, 867
      - 1975-1976, 54774-54836, 868
      - 1975-1976, 54842, 869
        Nummer 54842 in inventarisnrs. 869-870 zijn jaarverslagen van gesubsidieerde instelling die niet nader zijn onder te verdelen.
      - 1975-1976, 54842-54867, 870
      - 1975-1976, 54868-54907, 871
      - 1975-1976, 54909-54996, 872
      - 1975-1976, 55014-55108, 873
      - 1975-1976, 55112-55187, 874
      - 1975-1976, 55193-55304, 875
      - 1975-1976, 55307-55375, 876
      - 1975-1976, 55488-55576, 877
      - 1975-1976, 55577-55635, 878
      - 1975-1976, 55641-55672, 879
        Nummer 55672 in inventarisnrs. 879-882 zijn handtekeninglijsten van een landelijke actie tegen vrijgave van softdrugs die niet nader zijn onder te verdelen.
      - 1975-1976, 55672, 880
      - 1975-1976, 55672, 881
      - 1975-1976, 55672-55688, 882
      - 1975-1976, 55690-55783, 883
      - 1975-1976, 55784-55799, 884
        Nummer 55799 in inventarisnrs. 884-885 zijn jaarverslagen van gesubsidieerde instellingen die niet nader zijn onder te verdelen.
      - 1975-1976, 55799-55822, 885
      - 1975-1976, 55824-55875, 886
      - 1975-1976, 55878-55950, 887
      - 1975-1976, 55951-56045, 888
      - 1975-1976, 56066-56132, 889
      - 1975-1976, 56142-56174, 890
      - 1975-1976, 56175, 891
      - 1976-1977, 56181-56249, 892
      - 1976-1977, 56250-56332, 893
      - 1976-1977, 56340-56406, 894
      - 1976-1977, 56417-56488, 895
        Nummer 56488 in inventarisnrs. 895-897 zijn jaarverslagen van gesubsidieerde instellingen die niet nader zijn onder te verdelen.
      - 1976-1977, 56488, 896
      - 1976-1977, 56488-56555, 897
      - 1976-1977, 56557, 898
      - 1976-1977, 56559-56599, 899
      - 1976-1977, 56603-56689, 900
      - 1976-1977, 56696-56750, 901
      - 1976-1977, 56756-56821, 902
      - 1976-1977, 56823-56850, 903
      - 1976-1977, 56952-56981, 904
      - 1976-1977, 56983-57058, 905
      - 1976-1977, 57059-57113, 906
      - 1976-1977, 57123-57189, 907
      - 1976-1977, 57210-57252, 908
      - 1976-1977, 57313-57324, 909
        Nummer 57324 in inventarisnrs. 909-910 zijn jaarverslagen van gesubsidieerde instellingen die niet nader zijn onder te verdelen.
      - 1976-1977, 57324-57369, 910
      - 1976-1977, 57380-57437, 911
      - 1976-1977, 57439-57482, 912
      - 1976-1977, 57484-57530, 913
      - 1976-1977, 57554-57700, 914
      - 1976-1977, 57701-57783, 915
      - 1976-1977, 57784-57830, 916
      - 1976-1977, 57833-57903, 917
      - 1976-1977, 57906-57990, 918
      - 1976-1977, 57994-58051, 919
      - 1976-1977, 58052-58130, 920
        Nummer 58130 in inventarisnrs. 920-922 zijn jaarverslagen van gesubsidieerde instellingen die niet nader zijn onder te verdelen.
      - 1976-1977, 58130, 921
      - 1976-1977, 58130-58141, 922
      - 1976-1977, 58144-58218, 923
      - 1976-1977, 58219-58277, 924
      - 1976-1977, 58283-58304, 925
      - 1976-1977, 58313-58398, 926
      - 1976-1977, 58401-58426, 927
      - 1976-1977, 58436-58516, 928
      - 1977-1978, 58520-58758, 929
      - 1977-1978, 58759-58841, 930
      - 1977-1978, 58845-58974, 931
      - 1977-1978, 58975-59066, 932
      - 1977-1978, 59070-59115, 933
        Nummer 59115 in inventarisnrs. 933-934 zijn jaarverslagen van gesubsidieerde instellingen die niet nader zijn onder te verdelen.
      - 1977-1978, 59115-59172, 934
      - 1977-1978, 59176-59235, 935
      - 1977-1978, 59236-59276, 936
      - 1977-1978, 59283-59387, 937
      - 1977-1978, 59389-59424, 938
      - 1977-1978, 59435-59475, 939
      - 1977-1978, 59476-59532, 940
      - 1977-1978, 59573-59654, 941
      - 1977-1978, 59663-59711, 942
        Nummer 59711 in inventarisnrs. 942-946 zijn jaarverslagen van gesubsidieerde instellingen die niet nader zijn onder te verdelen.
      - 1977-1978, 59711, 943
      - 1977-1978, 59711, 944
      - 1977-1978, 59711, 945
      - 1977-1978, 59711, 946
      - 1977-1978, 59712-59823, 947
      - 1977-1978, 59853-60008, 948
      - 1977-1978, 60012-60113, 949
      - 1977-1978, 60118-60164, 950
      - 1977-1978, 60166-60207, 951
      - 1977-1978, 60208-60318, 952
      - 1977-1978, 60377-60450, 953
      - 1977-1978, 60452-60514, 954
      - 1977-1978, 60515-60559, 955
      - 1977-1978, 60560-60656, 956
      - 1977-1978, 60657-60676, 957
      - 1977-1978, 60677-60697, 958
      - 1977-1978, 60700-60741, 959
      - 1977-1978, 60746-60796, 960
      - 1977-1978, 60802-60876, 961
      - 1977-1978, 60885-61007, 962
      - 1978-1979, 61019-61054, 963
      - 1978-1979, 61057-61158, 964
      - 1978-1979, 61170-61191, 965
      - 1978-1979, 61195-61246, 966
      - 1978-1979, 61252-61301, 967
      - 1978-1979, 61302-61351, 968
      - 1978-1979, 61354-61418, 969
      - 1978-1979, 61419-61448, 970
        Nummer 61448 in inventarisnrs. 970-971 zijn financiele schema's van universiteiten en hogescholen die niet nader zijn onder te verdelen.
      - 1978-1979, 61448, 971
      - 1978-1979, 61452-61533, 972
      - 1978-1979, 61535-61696, 973
      - 1978-1979, 61697-61770, 974
      - 1978-1979, 61771-61847, 975
      - 1978-1979, 61856-61907, 976
      - 1978-1979, 61908-61931, 977
      - 1978-1979, 61935-62034, 978
      - 1978-1979, 62041-62119, 979
      - 1978-1979, 62130-62174, 980
      - 1978-1979, 62175-62237, 981
      - 1978-1979, 62241-62282, 982
      - 1978-1979, 62285-62366, 983
      - 1978-1979, 62367-62512, 984
      - 1978-1979, 62527-62619, 985
      - 1978-1979, 62627-62724, 986
      - 1978-1979, 62728, provinciale informatienota's sportvisserij, Groningen en Friesland, 987
      - 1978-1979, 62728, Drenthe en Overijssel, 988
      - 1978-1979, 62728, Gelderland, 989
      - 1978-1979, 62728, Utrecht en Noord-Holland, 990
      - 1978-1979, 62728, Zuid-Holland en Zeeland, 991
      - 1978-1979, 62728, Noord-Brabant, 992
      - 1978-1979, 62728, Limburg-62785, 993
      - 1978-1979, 62796-62862, 994
      - 1978-1979, 62866-62956, 995
      - 1978-1979, 62958-63019, 996
      - 1978-1979, 63024-63127, 997
      - 1978-1979, 63128-63188, 998
      - 1978-1979, 63190-63235, 999
      - 1978-1979, 63240-63338, 1000
      - 1978-1979, 63340-63374, 1001
      - 1978-1979, 63377-63399, 1002
      - 1978-1979, 63400-63434, 1003
      - 1978-1979, 63442-63461, 1004
      - 1978-1979, 63466-63510, 1005
      - 1978-1979, 63511-63592, 1006
      - 1978-1979, 63593-63631, 1007
      - 1978-1979, 63636-63680, 1008
      - 1979-1980, 63684-63713, 1009
      - 1979-1980, 63726-63766, 1010
      - 1979-1980, 63773-63819, 1011
      - 1979-1980, 63820-63888, 1012
      - 1979-1980, 63892-64062, 1013
      - 1979-1980, 64070-64117, 1014
      - 1979-1980, 64119-64154, 1015
      - 1979-1980, 64206-64334, 1016
      - 1979-1980, 64344-64441, 1017
      - 1979-1980, 64443-64496, 1018
      - 1979-1980, 64517-64579, 1019
      - 1979-1980, 64582-64608, 1020
      - 1979-1980, 64610-64611 (151-156I), 1021
      - 1979-1980, 64611(156II-156III), 1022
      - 1979-1980, 64611(156IV), 1023
      - 1979-1980, 64616-64735, 1024
      - 1979-1980, 64745-64844, 1025
      - 1979-1980, 64847-64893, 1026
      - 1979-1980, 64915-64958, 1027
      - 1979-1980, 64959-64977, 1028
      - 1979-1980, 64979-65006, 1029
      - 1979-1980, 65016-65097, 1030
      - 1979-1980, 65102-65201, 1031
      - 1979-1980, 65204-65280, 1032
      - 1979-1980, 65284-65335, 1033
      - 1979-1980, 65345-65446, 1034
      - 1979-1980, 65447-65476, 1035
      - 1979-1980, 65477-65608, 1036
      - 1979-1980, 65609-65660, 1037
      - 1979-1980, 65661-65749, 1038
      - 1979-1980, 65758-65814, 1039
      - 1979-1980, 65849-65921, 1040
      - 1979-1980, 65924-65951, 1041
      - 1979-1980, 65955-66027, 1042
      - 1979-1980, 66033-66129, 1043
      - 1979-1980, 66130-66198, 1044
      - 1979-1980, 66214-66262, 1045
      - 1979-1980, 66263-66268, 1046
      - 1979-1980, 66269-66345, 1047
      - 1979-1980, 66347-66361, 1048
      - 1979-1980, 66363-66470, 1049
      - 1979-1980, 66483-66533, 1050
      - 1979-1980, 66534-66590, 1051
      - 1979-1980, 66603-66661, 1052
      - 1979-1980, 66662-66683, 1053
      - 1980-1981, 66684-66744, 1054
      - 1980-1981, 66750-66899, 1055
      - 1980-1981, 66800-66884, 1056
      - 1980-1981, 66885-66950, 1057
      - 1980-1981, 66963-66982, 1058
      - 1980-1981, 66984-67040, 1059
      - 1980-1981, 67041-67075, 1060
      - 1980-1981, 67082-67180, 1061
      - 1980-1981, 67185-67316, 1062
      - 1980-1981, 67318-67363, 1063
      - 1980-1981, 67390-67417, 1064
      - 1980-1981, 67419-67512, 1065
      - 1980-1981, 67521-67522, 1066
      - 1980-1981, 67529-67612, 1067
      - 1980-1981, 67614-67703, 1068
      - 1980-1981, 67704-67785, 1069
      - 1980-1981, 67787-67839, 1070
      - 1980-1981, 67840-67920, 1071
      - 1980-1981, 67931-67986, 1072
      - 1980-1981, 67991-68036a, 1073
      - 1980-1981, 68036b-68072, 1074
      - 1980-1981, 68073-68174, 1075
      - 1980-1981, 68176-68330, 1076
      - 1980-1981, 68331-68504, 1077
      - 1980-1981, 68507-68515, 1078
      - 1980-1981, 68523-68571, 1079
      - 1980-1981, 68576-68678, 1080
      - 1980-1981, 68682-68798, 1081
      - 1980-1981, 68799-68861, 1082
      - 1980-1981, 68863-68916, 1083
      - 1980-1981, 68942-69007, 1084
      - 1980-1981, 69008-69129, 1085
      - 1980-1981, 69147-69250, 1086
      - 1980-1981, 69251-69297, 1087
      - 1980-1981, 69310-69416, 1088
      - 1980-1981, 69417-69530, 1089
      - 1980-1981, 69531-69597, 1090
      - 1980-1981, 69606-69632, 1091
      - 1980-1981, 69633-69710, 1092
      - 1980-1981, 69711-69724, 1093
      - 1980-1981, 69728-69781, 1094
      - 1980-1981, 69786-69808, 1095
      - 1980-1981, 69809-69875, 1096
      - 1980-1981, 69876-69917, 1097
      - 1980-1981, 69919-69995, 1098
      - 1980-1981, 70011-70065, 1099
      - 1980-1981, 70073-70131, 1100
      - 1980-1981, 70139-70183, 1101
      - 1980-1981, 70184-70218, 1102
      - 1981-1982, 70220-70266, 1103
      - 1981-1982, 70267-70340, 1104
      - 1981-1982, 70341-70409, 1105
      - 1981-1982, 70410-70457, 1106
      - 1981-1982, 70462-70533, 1107
      - 1981-1982, 70541-70584, 1108
      - 1981-1982, 70585-70652, 1109
      - 1981-1982, 70653-70713, 1110
      - 1981-1982, 70714-70767, 1111
      - 1981-1982, 70768-70813, 1112
      - 1981-1982, 70814-70872, 1113
      - 1981-1982, 70874-70941, 1114
      - 1981-1982, 70942-70955, 1115
      - 1981-1982, 70956-70995, 1116
      - 1981-1982, 71005-71065, 1117
      - 1981-1982, 71080-71161, 1118
      - 1981-1982, 71173-71231, 1119
      - 1981-1982, 71232-71306, 1120
      - 1981-1982, 71307-71422, 1121
      - 1981-1982, 71423-71484, 1122
      - 1981-1982, 71485-71527, 1123
      - 1981-1982, 71531-71562, 1124
      - 1981-1982, 71564-71597, 1125
      - 1981-1982, 71598-71630, 1126
      - 1981-1982, 71631-71675, 1127
      - 1981-1982, 71676-71707, 1128
      - 1981-1982, 71707a-71762, 1129
      - 1981-1982, 71763-71828, 1130
      - 1981-1982, 71837-71869, 1131
      - 1981-1982, 71873-71911, 1132
      - 1981-1982, 71918-71965, 1133
      - 1981-1982, 71962a, 1134
      - 1981-1982, 71966-72004, 1135
      - 1981-1982, 72005-72084, 1136
      - 1981-1982, 72085-72117, 1137
      - 1981-1982, 72117a-72138, 1138
      - 1981-1982, 72145-72181, 1139
      - 1981-1982, 72186-72212, 1140
      - 1981-1982, 72217-72254, 1141
      - 1981-1982, 72255-72319, 1142
      - 1981-1982, 72321-72360, 1143
      - 1981-1982, 72371-72395, 1144
      - 1981-1982, 72401-72446, 1145
      - 1981-1982, 72447-72491, 1146
      - 1981-1982, 72495-72509, 1147
      - 1981-1982, 72514-72524, 1148
      - 1981-1982, 72525-72559, 1149
      - 1981-1982, 72561-72625, 1150
      - 1981-1982, 72626-72686, 1151
      - 1981-1982, 72687-72717, 1152
      - 1981-1982, 72723-72787, 1153
      - 1981-1982, 72789-72855, 1154
      - 1981-1982, 72856-72919, 1155
      - 1981-1982, 72920-72990, 1156
      - 1982-1983, 72991-73054, 1157
      - 1982-1983, 73062-73171, 1158
      - 1982-1983, 73175-73247, 1159
      - 1982-1983, 73249-73299, 1160
      - 1982-1983, 73304-73325, 1161
      - 1982-1983, 73338-73425, 1162
      - 1982-1983, 73428-73510, 1163
      - 1982-1983, 73527-73614, 1164
      - 1982-1983, 73615-73691, 1165
      - 1982-1983, 73708-73773, 1166
      - 1982-1983, 73774-73798, 1167
      - 1982-1983, 73815-73957, 1168
      - 1982-1983, 73959-74066, 1169
      - 1982-1983, 74070-74196, 1170
      - 1982-1983, 74205-74441, 1171
      - 1982-1983, 74454-74630, 1172
      - 1982-1983, 74633-74864, 1173
      - 1982-1983, 74865-75036, 1174
      - 1982-1983, 75076-75352, 1175
      - 1982-1983, 75371-75513, 1176
      - 1982-1983, 75523-75731, 1177
      - 1982-1983, 75733-75979, 1178
      - 1982-1983, 75980-76111, 1179
      - 1983-1984, 76122-76323, 1180
      - 1983-1984, 76331-76593, 1181
      - 1983-1984, 76595-76795, 1182
      - 1983-1984, 76796-76997, 1183
      - 1983-1984, 77002-77201, 1184
      - 1983-1984, 77211-77400, 1185
      - 1983-1984, 77401-77563, 1186